# **DANIEL MORENO**

ESTUDIANTE DE INGENIERIA DE SOFTWARE



### PERFIL

Estudiante de Ingeniería de Software en etapa final de la carrera técnica, con experiencia en desarrollo web, móvil, pruebas de software y análisis de calidad. Enfocado en la creación de soluciones eficientes y optimización de procesos, con capacidad para adaptarse a nuevas tecnologías y entornos de trabajo dinámicos.

### CONTACTO

- Av. Elmer Faucett Mz El Lt. 8 Urb. Los Portales del Aeropuerto - Callao
- danies.792@gmail.com
- 910605701
- in /danielmorenooficial

### EDUCACIÓN

- Ingeniería de Sotfware Instituto ISIL Agosto 2022 - Actualidad (5to CIclo)
- Educación Secundaria
   I.E.P. Robert Letourneau
   Mar 2004 Dic 2008

### HABILIDADES

- Html y CSS intermedio
- Diseño web y Wordpress
- Programación en Java y Javascript
- Manejo de Word, Excel y PowerPoint
- SQL Server, diseño y programación de base de datos
- Gestión de dispositivos tecnológicos
- Manejo de plataformas Windows, Linux y Mac
- Control de versiones de proyectos con Git y Github
- Android Studio y reskin de aplicaciones moviles
- Capacidad de análisis y solución de problemas
- Facilidad para trabajo en equipo

### EXPERIENCIA LABORAL - TI

### Asistente Informático - Socios en Salud (DPCTB)

JULIO 2023 - ENERO 2024

- Gecodificación de los casos de TB.
- Verificación y Reingreso de Casos de TB.
- Pruebas unitarias, funcionales y de integración de software.
- Gestión de la documentación del Software SIGTB.
- Soporte a Usuarios y reporte de errores al equipo de desarrollo.

## **Técnico en Computación**ABRIL 2023 - JUNIO 2023 - Ministerio de Salud (DPCTB)

Elaboración de la documentación Técnica correspondiente al sistema de Informacion Gerencial del Software SIGTB v2 donde se incluye:

- Criterios y pruebas de aceptación de software para Detecciones, Casos y Terapias Preventivas de tuberculosis.
- Criterios y pruebas de aceptación de software, para Contactos, Derivaciones y traslados de casos de tuberculosis.
- Manuales de Usuario y Administrador, manuales de instalación y videos de capacitación del SIGTB v2.

### **Desarrollador de Apps** - Flanet Solutions

AGO 2021- ENERO 2023

10 apps desarrolladas

- Apoyo en el diseño y desarrollo de apps moviles para Android, utilizando lenguajes Kotlin y Java.
- Solución de problemas técnicos relacionados con el desarrollo de aplicaciones.
- Realización de pruebas y depuración para garantizar el correcto funcionamiento.
- Documentación del código para facilitar su revision y mantenimiento futuro.

#### **Desarrollo de Apps**

SET 2019 - JULIO 2021

49 apps desarrolladas

Independiente Publicación en: Google Play Store

- Diseño y desarrollo de apps de radio en android studio con lenguaje Java y kotlin a traves de Reskin de aplicaciones.
- Analisis de posicionamiento de keywords para posicionar en primero lugares de la play store.
- Programación en html, css y javascript para desarrollo de progresive web apps.
- Publicación, monitoreo y actualización de apps en la plataforma de Google Play Console.

### EXPERIENCIA LABORAL

Profesor de Piano

MAR 2019 - ENERO 2023

I.E.P. Peruano Chino Juan XXIII

Fiscalizador Municipal -

SET 2017- MAR 2018

Municipalidad de Miraflores

Atención al cliente

NOV 2013 - FEB 2014

Call Center GSS S.A.

### CERTIFICACIONES

- Microsoft Office 2010 Nivel intermedio UDEMY
- IT Essentials Cisco Network Academy
- Desarrollo WEB Instituto CODERHOUSE
- Lógica de Programación ORACLE + Allura Latam
- Git y Github ORACLE + Allura Latam

### IDIOMAS

Ingles A2